臺灣彰化地方法院民事裁定
                                    110年度司繼字第29號
                                    110年度司繼字第84號
聲  請  人  鄭培賢    

            李文彰      住彰化縣○○鄉○○村○○路○段00       
                   0號
關  係  人  林助信律師

上列聲請人聲請對被繼承人李五郎選任遺產管理人事件，本院裁
定如下：
    主  文
選任關係人林助信律師為被繼承人李五郎（民國00年0月00日生
，身分證統一編號：Z000000000號，生前籍設彰化縣○○鄉○○村○○
路○段000號，民國109年9月15日死亡）之遺產管理人。
准對被繼承人李五郎之繼承人為承認繼承之公示催告。被繼承人
李五郎之大陸地區以外之繼承人，應自本公示催告公告於司法院
網站之翌日起，1年內承認繼承。大陸地區之繼承人，應自被繼
承人李五郎死亡之日起三年內以書面向本院為繼承之表示。
上述期限屆滿而無繼承人承認繼承時，被繼承人李五郎之遺產，
於清償債權並交付遺贈物後，如有賸餘即歸屬國庫。
程序費用由被繼承人李五郎之遺產負擔。
    理  由
一、本件聲請意旨略以：聲請人鄭培賢與被繼承人李五郎分別為
    本院109年度簡上字第8號分配表異議之訴事件被上訴人及上
    訴人；聲請人李文彰與被繼承人李五郎就坐落於彰化縣○○鄉
    ○○段000地號之土地（下稱系爭土地）向本院起訴請求分割
    共有土地，現經臺灣高等法院臺中分院109年度上易字第504
    號審理中。然上開事件之上訴人及土地共有人李五郎於109
    年9月15日死亡，其全體繼承人均已辦理拋棄繼承，是否仍
    有應繼承之人不明，致前開分配表異議之訴事件及分割共有
    物事件程序無法進行，為此聲請為被繼承人李五郎選任遺產
    管理人等語。
二、按先順序繼承人均拋棄其繼承權時，由次順序之繼承人繼承
    。其次順序繼承人有無不明或第四順序之繼承人均拋棄其繼
    承權者，準用關於無人承認繼承之規定，民法第1176條第6
    項定有明文。次按繼承開始時，繼承人之有無不明者，由親
    屬會議於1個月內選定遺產管理人，並將繼承開始及選定遺
    產管理人之事由，向法院報明；親屬會議依前條規定為報明
    後，法院應依公示催告程序，定6個月以上之期限，公告繼
    承人，命其於期限內承認繼承；無親屬會議或親屬會議未於
    前條所定期限內選定遺產管理人者，利害關係人或檢察官，
    得聲請法院選任遺產管理人，並由法院依前項規定為公示催
    告，此為民法第1177條、第1178條所明定。
三、經查，聲請人主張之前揭事實，業據提出本院109年度簡上
    字第8號民事庭通知書影本、臺灣高等法院臺中分院109年度
    上易字第504號民事庭函影本及戶籍資料等件為證，堪信屬
    實，並經本院職權調閱本院109年度司繼字第1493號拋棄繼
    承事件卷宗，經核無訛。從而，聲請人等為前開訴訟案件當
    事人，自屬具法律上之利害關係，聲請為被繼承人李五郎選
    任遺產管理人，應屬有據，本件自有選任遺產管理人之必要
    。又選任遺產管理人，首在考慮其適切性，即除管理遺產須
    公平外，應以對遺產遺債情況瞭解較深，或對遺產管理事務
    有專業能力者為優先選任；本院曾函詢被繼承人之配偶及子
    女是否願擔任遺產管理人，其等均具狀表示不願擔任遺產管
    理人。本院另函請彰化律師公會推薦適合且有意願擔任本件
    遺產管理人之人選，經該會推薦林助信律師擔任，此有彰化
    律師公會函1件在卷可考。查林助信律師具有法律專業知識
    及能力，並有多年執業經驗，卷內亦無其與遺產事務有利害
    關係等不適於擔任遺產管理人之情形，應不致有利害偏頗之
    虞，認選任林助信律師為被繼承人李五郎之遺產管理人應為
    適當，故依法選任之並為承認繼承之公示催告，裁定如主文
    所示。
四、另依民法第1179、1180條規定，家事事件法第140條規定可
    知，遺產管理人之職務包括：編製遺產清冊、債權人及受遺
    贈人搜索之公示催告、清償債權或交付遺贈物、遺產移交國
    庫、報告或說明遺產之狀況、向法院陳報遺產狀況並提出有
    關文件等，附帶說明之。
五、依家事事件法第127條第4項規定，裁定如主文。
六、如對本裁定抗告，須於裁定送達後10日之不變期間內，向本
    院提出抗告狀，並繳納抗告費新臺幣1,000元。
中華民國110年4月9日
                  家事法庭  司法事務官　陳怡君